---
title: "Tamaño de muestra"
output: html_notebook
---
Este es un proyecto para encontrar el tamaño de muestra $(N)$ necesario para tener un error menor o igual a $b$,
dado un experimento que se comporta como una v.a. $Bernoulli(p)$ i.e.
$N = min_n(abs(\hat{p} - p) \leq b)$

Como primer paso de definen las probabilidades $p$, y el numero de simulaciones $numero\_simulaciones$
```{r}
numero_simulaciones <- 10000
tamanio_muestra_maximo <- 5000

(vector_probabilidades <- seq(0.1, 0.9, by = 0.1))

```

### Simulación usando la función *sample*
```{r}
library(ggplot2)
library(plotly)
system.time(
for(p in vector_probabilidades){
  simulaciones <- matrix(sample(0:1, numero_simulaciones * tamanio_muestra_maximo, prob = c(1 -p, p), replace = T),    tamanio_muestra_maximo, numero_simulaciones)
  
  acumulado_simulaciones <- apply(simulaciones, 2, cumsum)
  
  parametro_estimado <- acumulado_simulaciones/(1:tamanio_muestra_maximo)
  
  grafica_p_estimado <- plot_ly(y = apply(parametro_estimado, 1, mean), x = 1:tamanio_muestra_maximo, type = "scatter", mode = "lines")

  plot(apply(parametro_estimado, 1, mean), main = paste("Estimación del parametro p = ", p), xlab = "Número de asegurados", ylab= "Valor de p", type = "l", col = "blue")
  
  error <- abs(parametro_estimado - p)

  plot(apply(error, 1, mean), main = paste("Error al estimar p =", p), xlab = "Número de asegurados", ylab= "Error absoluto", type = "l", col = "blue")
}
)
```

### Simulación usando la función *runif*
```{r}

system.time(
for(p in vector_probabilidades){
  simulacion_uniforme <- runif(numero_simulaciones * tamanio_muestra_maximo)
  simulaciones <- matrix( ifelse(simulacion_uniforme <= p, 1, 0), tamanio_muestra_maximo, numero_simulaciones)

  acumulado_simulaciones <- apply(simulaciones, 2, cumsum)
  
  parametro_estimado <- acumulado_simulaciones/(1:tamanio_muestra_maximo)
  
  grafica_p_estimado <- plot_ly(y = apply(parametro_estimado, 1, mean), x = 1:tamanio_muestra_maximo, type = "scatter", mode = "lines")

  plot(apply(parametro_estimado, 1, mean), main = paste("Estimación del parametro p = ", p), xlab = "Número de asegurados", ylab= "Valor de p", type = "l", col = "blue")
  
  error <- abs(parametro_estimado - p)

  plot(apply(error, 1, mean), main = paste("Error al estimar p =", p), xlab = "Número de asegurados", ylab= "Error absoluto", type = "l", col = "blue")
}
)
```

### Simulación usando la función *rbinom*
```{r}

system.time(
for(p in vector_probabilidades){
  simulaciones <- matrix( rbinom(numero_simulaciones * tamanio_muestra_maximo, 1, p), tamanio_muestra_maximo, numero_simulaciones)

  acumulado_simulaciones <- apply(simulaciones, 2, cumsum)
  
  parametro_estimado <- acumulado_simulaciones/(1:tamanio_muestra_maximo)
  
  grafica_p_estimado <- plot_ly(y = apply(parametro_estimado, 1, mean), x = 1:tamanio_muestra_maximo, type = "scatter", mode = "lines")

  plot(apply(parametro_estimado, 1, mean), main = paste("Estimación del parametro p = ", p), xlab = "Número de asegurados", ylab= "Valor de p", type = "l", col = "blue")
  
  error <- abs(parametro_estimado - p)

  plot(apply(error, 1, mean), main = paste("Error al estimar p =", p), xlab = "Número de asegurados", ylab= "Error absoluto", type = "l", col = "blue")
}
)
```
